臺灣桃園地方法院刑事判決　　　　　　　 99年度訴字第356號
公　訴　人　臺灣臺中地方法院檢察署檢察官
被　　　告　張仁韋
　　　　　　李宗倫
共　　　同
指定辯護人　本院公設辯護人　陳瑞明
被　　　告　蕭國盛
選任辯護人　何文雄律師
　　　　　　邱奕澄律師
　　　　　　林珪嬪律師
被　　　告　吳世貴
選任辯護人　邱鎮北律師
上列被告等因毒品危害防制條例等案件，經檢察官提起公訴（臺
灣臺中地方法院檢察署98年度偵字第17435 、16839 、17684 、
17685 、17167 、17434 、18382 、18948 號），經臺灣臺中地
方法院98年度訴字第3458號刑事判決以管轄錯誤為由移送本院，
本院判決如下：
    主  文
張仁韋分別共同、單獨犯如附表編號一、五處刑欄所示之罪，各
處如附表編號一、五處刑欄所示。應執行有期徒刑肆年，扣案之
硝甲西泮驗餘淨重肆伍陸點參玖公克沒收銷燬之；扣案之毒品包
裝袋貳個及手機貳支（各含SIM 卡壹枚）均沒收；所得財物新臺
幣貳佰元，沒收之，如全部或一部不能沒收時，以李宗倫、張仁
韋財產連帶抵償之。
李宗倫分別共同、單獨犯如附表編號一、四處刑欄所示之罪，各
處如附表編號一、四處刑欄所示。應執行有期徒刑參年陸月，併
科罰金新臺幣參萬元，罰金如易服勞役，以新臺幣壹仟元折算壹
日。扣案之具有殺傷力之氣體動力式改造手槍壹支（槍枝管制編
號：0000000000，含高壓氣體鋼瓶壹支）及4MM 彈珠壹盒均沒收
；所得財物新臺幣貳佰元，沒收之，如全部或一部不能沒收時，
以李宗倫、張仁韋財產連帶抵償之。
蕭國盛販賣第三級毒品，處有期徒刑伍年參月。扣案之愷他命柒
包（驗餘總淨重肆點零捌公克）均沒收銷燬之；扣案之裝盛愷他
命之包裝袋柒個、手機伍支（共含SIM 卡伍枚）、裝毒品盒子壹
個、毒品分裝袋壹包及電子磅秤壹個均沒收；販賣第三級毒品所
得財物新臺幣壹仟元，沒收之，如全部或一部不能沒收時，以其
財產抵償之。
吳世貴犯如附表編號三、六、七處刑欄所示之罪，各處如附表編
號三、六、七處刑欄所示。應執行有期徒刑柒年參月。扣案之愷
他命伍包（驗餘總淨重玖陸點玖伍公克）及硝甲西泮驗餘總淨重
參點柒公克均沒收銷燬之；扣案之裝盛愷他命之包裝袋伍個、電
子磅秤壹個、毒品分裝袋壹包及手機參支（合計含SIM 卡貳枚）
均沒收；販賣第三級毒品所得財物新臺幣伍仟貳佰元，沒收之，
如全部或一部不能沒收時，以其財產抵償之。
李宗倫、張仁韋、吳世貴其餘被訴販賣第三級毒品部分均無罪。
    事  實
一、緣李宗倫與張仁韋因故於民國98年6 月5 日凌晨某時，由張
    仁韋駕車搭載李宗倫，自李宗倫位於臺北縣三峽鎮之住處出
    發，於同日凌晨4 時許，抵達位於臺中縣大肚鄉○○路○ 段
    170 巷67號之吳欣松住處，尋訪吳欣松，詎渠2 人均明知硝
    甲西泮為毒品危害防制條例第2 條第2 項第3 款所管制之第
    三級毒品，不得轉讓，竟為提供吳欣松體驗硝甲西泮之藥效
    ，而共同基於轉讓第三級毒品之犯意聯絡，渠2 人遂以低於
    購入成本之價格，共同有償轉讓硝甲西泮予吳欣松，吳欣松
    則交付現金予渠2 人以為補貼（行為人、犯罪時地、方法、
    轉讓毒品之種類、數量及金額均詳如附表編號一所示）。
二、蕭國盛明知愷他命係毒品危害防制條例第2 條第2 項第3 款
    所列管之第三級毒品，不得非法販賣，竟意圖營利，基於販
    賣第三級毒品愷他命之犯意，於98年6 月23日上午6 時許，
    在蕭國盛住處外之某便利商店會面，由蕭國盛交付愷他命予
    李宗倫，李宗倫事後始將該次購買愷他命之價金1000元交予
    蕭國盛。嗣為警在蕭國盛住處查獲，並扣得愷他命7 包及蕭
    國盛所有供其犯本件所用之如附表編號二犯罪事實欄所載之
    物品（行為人、犯罪時地、方法、販賣毒品之種類、數量、
    金額及扣案物品均詳如附表編號二所示）。
三、吳世貴意圖營利，分別基於販賣第三級毒品之犯意，分於附
    表編號三、六、七所示之時地，分以附表編號三、六、七所
    示之毒品種類、數量及交易金額，販售毒品予蕭國盛、李麟
    家。嗣分別為警查獲，並分別扣得毒品及吳世貴所有供其犯
    本件所用之如附表編號六、七犯罪事實欄所載之物品（行為
    人、犯罪時地、方法、販賣毒品之種類、數量、金額及扣案
    物品均各詳如附表編號三、六、七所示）。
四、李宗倫明知可發射金屬彈丸具有殺傷力之改造手槍為槍砲彈
    藥刀械管制條例列管之槍砲，非經中央主管機關許可，不得
    持有、寄藏，竟基於寄藏具有殺傷力改造手槍之犯意，於98
    年6 月中旬某日，在臺北縣板橋市華江橋附近某加油站附近
    ，受真實姓名年籍不詳之成年男子所託，收受具有殺傷力可
    發射金屬彈丸之氣體動力式改造手槍1 支( 槍枝管制編號：
    0000000000，含高壓氣體鋼瓶1 支) ，並將之藏放在其位於
    臺北縣三峽鎮○○街27巷12號13樓之7 住處內。嗣員警於同
    年7 月7 日凌晨3 時30分許，在上開李宗倫住處，查獲該把
    氣體動力式手槍及4MM 彈珠1 盒（參附表編號四）。
五、張仁韋意圖營利，為求販入第三級毒品硝甲西泮再行轉售，
    於98年7 月6 日晚間8 時許，在位於桃園縣蘆竹鄉○○路「
    台茂大樓」2 樓飲料店內，向真實姓名年籍不詳、綽號「書
    哥」之男子，以每顆10元之代價，販入硝甲西泮毒品2706顆
    （總淨重457.25公克）。嗣張仁韋駕車返回住處途中，於同
    日晚間11時許，在位於新竹市○○路○ 段522 號「麥當勞速
    食店」前為警查獲，並扣得該硝甲西泮2706顆、毒品包裝袋
    2 個及手機2 支（各含SIM 卡1 枚）（參附表編號五）。
六、案經海岸巡防署海岸巡防總局中部地區巡防局移送及臺中縣
    政府警察局豐原分局報告臺灣臺中地方法院檢察署檢察官偵
    查後起訴。
    理  由
壹、程序部分：
一、按被告以外之人於審判外之言詞或書面陳述，除法律有規定
    者外，不得作為證據。被告以外之人於偵查中向檢察官所為
    之陳述，除顯有不可信之情況者外，得為證據。被告以外之
    人於審判外之陳述，雖不符前4 條之規定，而經當事人於審
    判程序同意作為證據，法院審酌該言詞陳述或書面陳述作成
    時之情況，認為適當者，亦得為證據。當事人、代理人或辯
    護人於法院調查證據時，知有第159 條第1 項不得為證據之
    情形，而未於言詞辯論終結前聲明異議者，視為有前項之同
    意，刑事訴訟法第159 條第1 項、第159 條之1 第2 項、第
    159 條之5 分別定有明文。查證人吳欣松、蕭國盛、李宗倫
    於偵查時所為之證述，業經其等具結在卷，並無何「顯有不
    可信之情況」，其等偵查中之證述有證據能力。
二、至於其餘本院認定犯罪事實依據之各項證據之證據能力，本
    件被告及辯護人於言詞辯論終結前，均未聲明異議，該等證
    據已經本院於審理時逐一提示予被告及辯護人表示意見，本
    院審酌該等證據之取得過程並無瑕疵，與本案待證事實間復
    具有相當之關聯性，以之為本案證據並無不當，自得採為本
    件認定事實之基礎，併此敘明。
貳、犯罪事實之認定：
一、如附表編號一所示之犯罪事實，業據被告張仁韋、李宗倫於
    審理時坦承不諱，並有證人吳欣松於偵查時之證詞可憑，復
    有通訊監察譯文、通聯調閱查詢單在卷可佐，堪以認定。
二、附表編號二之犯罪事實部分：
  (一)訊據被告蕭國盛固坦承前揭其交付愷他命予李宗倫之情，惟
    矢口否認其因而向李宗倫收取代價1000元云云，辯稱其僅轉
    讓愷他命予李宗倫，但非販賣云云。辯護人則另辯稱依證人
    李宗倫、張仁韋於審理時之證詞，可知蕭國盛係轉讓愷他命
    予李宗倫，而非販賣等語。
  (二)查，被告蕭國盛雖否認有向李宗倫收受交付愷他命之對價10
    00元，惟被告蕭國盛已於偵查時坦承李宗倫有交付其購買愷
    他命之代價1000元，其獲利約300 元等語（見臺灣臺中地方
    法院檢察署98年度偵字第18382 號第34頁），且證人李宗倫
    亦於偵查時證述其確於98年6 月23日凌晨5 時44分撥打電話
    向蕭國盛購買愷他命等語（見臺灣臺中地方法院檢察署98年
    度偵字第16839 號第33頁），同案被告李宗倫復於本院準備
    程序時自承曾交付蕭國盛1000元等語（見本院審訴字卷第10
    6 頁背面），均核與卷附通訊監察譯文顯示李宗倫於上開時
    間撥打電話予蕭國盛洽購毒品之情相符（見行政院海岸巡防
    署海岸巡防總局中部地區巡防局偵查卷第135 頁），益見蕭
    國盛前開偵查時之供述應屬可信，被告蕭國盛事後翻異其詞
    ，應係卸責之詞，不足採信。至辯護人所辯則與前開事證不
    合，應係誤會，被告蕭國盛之犯行應堪認定。
三、如附表編號三、七所示之犯罪事實，有證人蕭國盛於偵查時
    之證述可憑，並有如附表編號七之扣案毒品愷他命、包裝袋
    、電子磅秤、分裝袋及手機可憑，且扣案毒品愷他命經送內
    政部警政署刑事警察局鑑定結果，確係第三級毒品愷他命無
    訛，有該局98年9 月1 日刑鑑字第0980110343號鑑定書可憑
    （見臺灣臺中地方法院檢察署98年度偵字第18382 號第57頁
    ），被告吳世貴雖矢口否認前開犯行，其辯護人亦辯稱僅有
    蕭國盛之單一證詞不足證明等語，惟經核證人蕭國盛之證詞
    與其於警詢時之證述相合，證人蕭國盛於審理時雖翻異前詞
    證述其未曾向吳世貴購買過愷他命云云，惟其審理時之證述
    前後不一、矛盾，明顯出於迴護吳世貴之話語，反觀蕭國盛
    於偵查時之證詞則係在無干擾或污染下而為，自以其偵查時
    之證詞為可信，被告吳世貴及其辯護人空言指摘，自非可採
    ，此部分犯罪事實應可認定。
四、如附表編號四所示之犯罪事實，有前開扣案改造手槍及4MM
    彈珠1 盒可稽，而前開改造手槍經送內政部警政署刑事警察
    局就槍枝部分鑑定結果，認送鑑手槍1 枝（槍枝管制編號00
    00000000號），係氣體動力式槍枝，以小型高壓氣體鋼瓶內
    氣體為發射動力經以金屬彈丸測試，其中彈丸最大發射速度
    計算其動能為20焦耳，認符殺傷力所需20焦耳之標準，有該
    局98年7 月27日刑鑑字第0980099608號鑑定書在卷可按，且
    被告李宗倫雖否認犯行，惟其於審理時亦自承藏放該把改造
    手槍。至被告及其辯護人於本院審理時雖均辯稱不知該把改
    造手槍有殺傷力云云，惟本院依該把改造手槍之外型觀察，
    其與坊間一般玩具手槍差異甚大，就其外殼及組裝之方式，
    以一般社會通念觀之，可知悉該把改造手槍應係違禁物，況
    以被告寄藏情節以觀，被告主觀上應係存在該把手槍係違禁
    物之認識，是其所辯自非可採，此部分犯行亦堪認定。
五、如附表編號五所示之犯罪事實，業據被告張仁韋於審理時坦
    承不諱，並有如附表編號五之扣案毒品硝甲西泮、毒品包裝
    袋、手機可憑，且扣案毒品硝甲西泮經送內政部警政署刑事
    警察局鑑定結果，確係第三級毒品硝甲西泮無訛，有該局98
    年8 月11日刑鑑字第0980099661號鑑定書可憑（見臺灣臺中
    地方法院檢察署98年度偵字第16839 號第56頁），堪以認定
    。
六、如附表編號六所示之犯罪事實，業據被告吳世貴於審理時坦
    承不諱，並有證人李麟家於偵查時之證詞可憑，且有如附表
    編號五之扣案毒品愷他命、硝甲西泮、包裝袋可憑，且扣案
    毒品愷他命、硝甲西泮經送內政部警政署刑事警察局鑑定結
    果，確係第三級毒品愷他命、硝甲西泮無訛，有該局98年9
    月1 日刑鑑字第0980110343號鑑定書可憑（見臺灣臺中地方
    法院檢察署98年度偵字第18382 號第57、58頁），堪以認定
    。
參、法律適用：
一、按行為後法律有變更者，適用行為時之法律。但行為後之法
    律有利於行為人者，適用最有利於行為人之法律，此為刑法
    第2 條第1 項揭示之法律變更從舊從輕原則，規範目的在於
    避免惡化行為人法律地位，致其受行為時無法預見之刑罰處
    罰，故該條文「法律」之解釋限於「刑罰法律」（最高法院
    51年台非字第76號判例意旨可供參照），循此意旨，則該條
    文之「變更」當限於「影響整體刑罰權規範內容利或不利」
    之變更，始合其規範目的。查被告行為後，毒品危害防制條
    例已於98年5 月20日修正公布，至本院宣判時已逾6 個月以
    上，當有新舊法比較適用，說明如下：
  (一)查被告行為時之毒品危害防制條例第4 條第3 項原規定：「
    製造、運輸、販賣第三級毒品者，處5 年以上有期徒刑，得
    併科新臺幣5 百萬元以下罰金」，修正後則規定：「製造、
    運輸、販賣第三級毒品者，處5 年以上有期徒刑，得併科新
    臺幣7 百萬元以下罰金」，經核修正後規定，得併科之罰金
    顯已提高，應以被告行為時之規定對被告較為有利。
  (二)又被告行為時之毒品危害防制條例第17條原規定：「犯第4
    條第1 項至第4 項、第5 條第1 項至第4 項前段、第6 條第
    1 項至第4 項、第7 條第1 項至第4 項、第8 條第1 項至第
    4 項、第10條或第11條第1 項、第2 項之罪，供出毒品來源
    ，因而破獲者，得減輕其刑。」，修正後則規定：「犯第4
    條至第8 條、第10條或第11條之罪，供出毒品來源，因而查
    獲其他正犯或共犯者，減輕或免除其刑（第1 項）。犯第4
    條至第8 條之罪於偵查及審判中均自白者，減輕其刑（第2
    項）。」，經核修正後之規定，第1 項除修正「因而破獲者
    」文字為「因而查獲其他正犯或共犯者」外，並刪除原條文
    「得減輕其刑」之「得」字；第2 項則增列自白減輕其刑之
    規定，於量刑適用上，自以修正後之規定對被告較為有利。
  (三)前引毒品危害防制條例第4 條第3 項、第17條之規定，係對
    法定刑度與減輕其刑之適用規定，自不宜割裂而分別為新舊
    法之適用，而按新舊法適用孰者對被告較為有利，應先審查
    應否諭知無罪，次審查應否諭知免訴不受理，再次則審查有
    無法定必應免刑之情形；如無前開情形，則比較新舊法之罪
    刑孰為最有利，有最高法院24年度民刑庭總會決議可參。是
    以本案應就第17條減輕或免除其刑之規定先為比較，本案被
    告於偵查及本院審理時均自白犯罪之部分，依上開比較結果
    ，係以修正後之第17條對被告較為有利，自應全部適用98年
    5 月20日修正公布，且已於公布後6 個月生效施行之毒品危
    害防制條例第4 條第3 項、第17條之規定處斷。
二、核被告張仁韋所為，其附表編號一所示犯行係犯毒品危害防
    制條例第8 條第3 項之轉讓第三級毒品罪，其附表編號五所
    為係犯修正後之毒品危害防制條例第4 條第3 項之販賣第三
    級毒品罪；被告李宗倫所為，其附表編號一所示犯行係犯毒
    品危害防制條例第8 條第3 項之轉讓第三級毒品罪，其附表
    編號四所示犯行係犯槍砲彈藥刀械管制條例第8 條第4 項之
    未經許可寄藏其他可發射金屬彈丸具有殺傷力之改造手槍罪
    ；核被告蕭國盛所為，係犯修正後毒品危害防制條例第4 條
    第3 項之販賣第三級毒品罪；核被告吳世貴所為，其附表編
    號三、六、七所示犯行均係犯修正後毒品危害防制條例第4
    條第3 項之販賣第三級毒品罪。公訴意旨雖認被告李宗倫、
    張仁韋所犯附表編號一之犯行，係構成修正後毒品危害防制
    條例第4 條第3 項之販賣第三級毒品罪，惟按轉讓毒品者若
    無營利之意思，縱以原價或低於原價有償讓與他人，亦難謂
    為販賣行為，僅得以轉讓罪論處，此最高法院94年度台上字
    第5317號判決意旨可供參照。查被告李宗倫、張仁韋此部分
    犯行，雖取得200 元之代價，惟依渠等之供述，渠等購入時
    每顆硝甲西泮約20至30元不等成本之價格，渠等轉讓硝甲西
    泮10顆予吳欣松時，並無何利潤可言，又渠等專程自新北市
    三峽區南下至臺中縣大肚鄉尋訪吳欣松，已有相當之路程，
    因而所生之花費自非200 元所可比擬，衡情，要無可能藉此
    圖利之可能，難認渠等此部分犯行係出於營利意圖而為，自
    與販賣毒品之要件不符，僅得以轉讓毒品罪論處，公訴意旨
    尚有未洽，惟其基本社會事實同一，本院自應予以審理並依
    法變更起訴法條。渠等於販賣第三級毒品前運輸、持有第三
    級毒品之低度或前階段行為，均為販賣第三級毒品之高度行
    為或後階段行為所吸收，及被告李宗倫持有前開改造槍枝之
    低度行為，亦為寄藏前開改造槍枝之高度行為所吸收，均不
    另論罪。被告張仁韋、李宗倫就附表編號一犯行間，有犯意
    聯絡及行為分擔，皆為共同正犯。被告吳世貴以一販賣行為
    ，同時販賣第三級毒品愷他命與硝甲西泮，係以一行為同時
    觸犯數罪名，應從一情節較重之販賣第三級毒品硝甲西泮之
    罪處斷。被告張仁韋所犯附表編號一、五之犯行，被告李宗
    倫所犯附表編號一、四之犯行，被告吳世貴所犯附表編號三
    、六、七之犯行，各均犯意各別，行為互殊，均應分論併罰
    。
三、又被告李宗倫、張仁韋對附表編號一所示犯行，於本案偵查
    階段及審判中均自白犯行（見臺灣臺中地方法院檢察署98年
    度偵字第16839 號第31、32、37、38頁，本院卷(一)第181 頁
    背面、第262 頁背面），被告張仁韋對附表編號五所示犯行
    ，於本案偵查階段及審判中均自白犯行（見臺灣臺中地方法
    院檢察署98年度偵字第16839 號第36頁，本院卷(一)第263 頁
    ），被告吳世貴對附表編號六所示犯行，於本案偵查階段及
    審判中均自白犯行（見臺灣臺中地方法院檢察署98年度偵字
    第16839 號第42頁，本院卷(一)第125 頁背面），均應依修正
    後毒品危害防制條例第17條第2 項規定減輕其刑。爰審酌渠
    等正值青壯之年，不思努力進取，明知毒品對人體有莫大戕
    害，竟漠視而為犯行，已危害國民身心健康及社會風氣，並
    審酌渠等之犯罪動機、目的、手段、販賣毒品之期間、規模
    、數量、所得利益及渠等犯後態度等一切情狀，各量處如附
    表各編號處刑欄所示之刑，並就李宗倫、張仁韋、吳世貴定
    其等之執行刑。
四、又按犯第4 條至第9 條、第12條、第13條或第14條第1 項、
    第2 項之罪者，其供犯罪所用或因犯罪所得之財物，均沒收
    之，如全部或一部不能沒收時，追徵其價額或以其財產抵償
    之，毒品危害防制條例第19條第1 項定有明文。此規定係採
    義務沒收主義，凡供犯罪所用或因犯罪所得之財物，且屬犯
    人所有者，均應宣告沒收。經查，本件渠等共同轉讓、分別
    販賣第三級毒品之如附表編號一、二、三、六、七所示之犯
    罪所得，自均應依上開規定宣告沒收之，如全部或一部不能
    沒收時，均以渠等財產連帶抵償或抵償之（詳附表編號一、
    二、三、六、七之處刑欄所示）。又扣案如附表編號二、五
    、六、七所示之裝盛愷他命之包裝袋、手機、SIM 卡、裝毒
    品盒子、毒品分裝袋、電子磅秤及毒品包裝袋等物，係渠等
    分別所有，係分供渠等犯本件所用之物，業經渠等供明在卷
    ，應依上開規定宣告沒收（詳附表編號二、五、六、七所示
    ）。至扣案如附表編號二、五、六、七所示之第三級毒品愷
    他命、硝甲西泮，均為違禁物，有前開毒品鑑定書可稽，除
    因本案鑑驗所需用罄之部分外，均應依刑法第38條第1 項第
    1 款規定宣告沒收之（本案沒收之毒品種類、驗餘重量詳如
    附表編號二、五、六、七處刑欄所示）。
五、又扣案之具有殺傷力可發射金屬彈丸之氣體動力式改造手槍
    1 支（槍枝管制編號：0000000000，含高壓氣體鋼瓶1 支）
    ，具殺傷力，業如前述，屬違禁物，應依刑法第38條第1 項
    第1 款規定宣告沒收。至扣案之4MM 彈珠1 盒，則係被告李
    宗倫所有，係供其犯本案所用之物，應依刑法第38條第1 項
    第2 款規定宣告沒收。
肆、無罪部分：
一、公訴意旨另略以：被告李宗倫與張仁韋另行起意，意圖營利
    ，共同基於販賣第三級毒品硝甲西泮之犯意聯絡，於98年6
    月24日凌晨1 時許，由張仁韋駕車搭載李宗倫，攜運硝甲西
    泮毒品250 顆，前往桃園縣八德市○○路1158巷2 弄2 號之
    吳世貴住處，先由蕭國盛將其所保管之硝甲西泮毒品50顆交
    還予李宗倫後，李宗倫及張仁韋共同將硝甲西泮毒品300 顆
    販賣予吳世貴，而吳世貴明知硝甲西泮係毒品危害防制條例
    列管之第三級毒品，不得非法販賣，竟意圖營利，為求轉售
    硝甲西泮以牟利，而基於販賣第三級毒品犯意，當場以每顆
    35元之價格，向張仁韋及李宗倫販入硝甲西泮毒品300 顆，
    因認被告李宗倫、張仁韋及吳世貴均涉犯販賣第三級毒品罪
    嫌。
二、按犯罪事實應依證據認定之，無證據不得認定犯罪事實；不
    能證明被告犯罪者，應諭知無罪之判決，刑事訴訟法第154
    條第2 項、第301 條第1 項分別定有明文。本件公訴人認被
    告等人涉有前揭販賣第三級毒品之犯嫌，係以證人之證詞、
    扣案毒品、通訊監察譯文等件為其主要論據。訊據被告吳世
    貴否認有前揭購買300 顆硝甲西泮之情，而同案被告蕭國盛
    雖證述吳世貴當時表示要該300 顆硝甲西泮等語（見本院卷
    第237 頁背面），惟就該300 顆硝甲西泮究係何人購買乙節
    ，證人李宗倫於審理時就該300 顆硝甲西泮係售予何人，並
    不能確定（見本院卷第281 頁背面），而證人張仁韋於審理
    時雖亦證述當天在吳世貴家中人很多，其不能確定是誰要向
    李宗倫購買該300 顆硝甲西泮（見本院卷第284 頁），惟證
    人張仁韋於審理時已證述李宗倫在前往吳世貴住處途中曾告
    知是「國盛」（即蕭國盛）要買300 顆硝甲西泮等語（見本
    院卷第284 頁背面），自難僅憑蕭國盛之證詞即遽為被告吳
    世貴不利之認定，此外，復查無其他積極證據足資證明被告
    吳世貴確有向李宗倫等人購買該300 顆硝甲西泮，公訴意旨
    所指此部分犯行，尚屬不能證明，揆諸前開規定，自應為無
    罪之諭知。
據上論斷，應依刑事訴訟法第299 條第1 項前段、第300 條、第
301 條第1 項，毒品危害防制條例第4 條第3 項（修正後）、第
8 條第3 項、第17條第2 項（修正後）、第19條第1 項，槍砲彈
藥刀械管制條例第8 條第4 項，刑法第11條、第2 條第1 項、第
28條、第55條、第51條第5 款、第38條第1 項第1 款、第2 款，
判決如主文。
本案經檢察官張聰耀到庭執行職務。
中    華    民    國   100    年    10    月    6     日
                  刑事第十三庭審判長法  官  蔡虔霖
                                    法  官  張宏任
                                    法  官  陳正昇
以上正本證明與原本無異。
如不服本判決應於收受判決後10日內向本院提出上訴書狀，並應
敘述具體理由。其未敘述上訴理由者，應於上訴期間屆滿後20日
內向本院補提理由書(均須按他造當事人之人數附繕本)「切勿逕
送上級法院」。
                                    書記官  陳雅婷
中    華    民    國   100    年    10    月    11    日
附錄本案論罪科刑依據之法條：
毒品危害防制條例第4條
製造、運輸、販賣第一級毒品者，處死刑或無期徒刑；處無期徒
刑者，得併科新臺幣 2 千萬元以下罰金。
製造、運輸、販賣第二級毒品者，處無期徒刑或 7 年以上有期
徒刑，得併科新臺幣 1 千萬元以下罰金。
製造、運輸、販賣第三級毒品者，處 5 年以上有期徒刑，得併
科新臺幣 7 百萬元以下罰金。
製造、運輸、販賣第四級毒品者，處 3 年以上 10 年以下有期
徒刑，得併科新臺幣 3 百萬元以下罰金。
製造、運輸、販賣專供製造或施用毒品之器具者，處 1 年以上
7 年以下有期徒刑，得併科新臺幣 1 百萬元以下罰金。
前五項之未遂犯罰之。
毒品危害防制條例第8條
轉讓第一級毒品者，處 1 年以上 7 年以下有期徒刑，得併科新
臺幣 1 百萬元以下罰金。
轉讓第二級毒品者，處 6 月以上 5 年以下有期徒刑，得併科新
臺幣 70 萬元以下罰金。
轉讓第三級毒品者，處 3 年以下有期徒刑，得併科新臺幣 30
萬元以下罰金。
轉讓第四級毒品者，處 1 年以下有期徒刑，得併科新臺幣 10
萬元以下罰金。
前四項之未遂犯罰之。
轉讓毒品達一定數量者，加重其刑至二分之一，其標準由行政院
定之。
毒品危害防制條例第17條
犯第 4 條至第 8 條、第 10 條或第 11 條之罪，供出毒品來源
，因而查獲其他正犯或共犯者，減輕或免除其刑。
犯第 4 條至第 8 條之罪於偵查及審判中均自白者，減輕其刑。
毒品危害防制條例第19條
犯第 4 條至第 9 條、第 12 條、第 13 條或第 14 條第 1 項
、第 2 項之罪者，其供犯罪所用或因犯罪所得之財物，均沒收
之，如全部或一部不能沒收時，追徵其價額或以其財產抵償之。
為保全前項價額之追徵或以財產抵償，得於必要範圍內扣押其財
產。
犯第 4 條之罪所使用之水、陸、空交通工具沒收之。
槍砲彈藥刀械管制條例第8條
未經許可，製造、販賣或運輸鋼筆槍、瓦斯槍、麻醉槍、獵槍、
空氣槍或第 4 條第 1 項第 1 款所定其他可發射金屬或子彈具
有殺傷力之各式槍砲者，處無期徒刑或 5 年以上有期徒刑，併
科新臺幣 1 千萬元以下罰金。
未經許可，轉讓、出租或出借前項所列槍枝者，處 5 年以上有
期徒刑，併科新臺幣 1 千萬元以下罰金。
意圖供自己或他人犯罪之用，而犯前二項之罪者，處無期徒刑或
7 年以上有期徒刑，併科新臺幣 1 千萬元以下罰金。
未經許可，持有、寄藏或意圖販賣而陳列第 1 項所列槍枝者，
處 3 年以上 10 年以下有期徒刑，併科新臺幣 7 百萬元以下罰
金。
第 1 項至第 3 項之未遂犯罰之。
犯第 1 項、第 2 項或第 4 項有關空氣槍之罪，其情節輕微者
，得減輕其刑。